【裁判字號】    92,訴,1149
【裁判日期】    920529
【裁判案由】    毒品危害防制條例
【裁判全文】
臺灣高雄地方法院刑事判決                        九十二年度訴字第一一四九號
    公  訴  人  臺灣高雄地方法院檢察署檢察官
    被      告  甲○○
右列被告因毒品危害防制條例案件，經檢察官提起公訴（九十一年度毒偵字第七四五
四號），本院判決如左：
    主  文
甲○○施用第壹級毒品，累犯，處有期徒刑玖月；又施用第貳級毒品，累犯，處有期
徒刑伍月；應執行有期徒刑壹年。
    事  實
一、甲○○曾於民國八十六年間因違反麻醉藥品管理條例及肅清煙毒條例案件，經法
    院分別判處有期徒刑四月及三年三月，合併應執行有期徒刑三年六月確定，並於
    八十七年三月二十七日入監服刑，而於八十九年三月二十四日因縮短刑期假釋，
    並九十一年一月二十六日假釋期滿執行完畢。甲○○於八十七年間因施用毒品案
    件，經本院依八十七年度訴字第一三０三號職權裁定送觀察勒戒後，認有繼續施
    用毒品之傾向，再裁定施以強制戒治，於八十八年八月二日強制戒治期滿，經本
    院於八十八年九月二十三日以八十七年度訴字第一三０三號免刑判決確定。詎甲
    ○○仍未能戒除毒癮，仍基於施用第一級毒品海洛因及施用第二級毒品安非他命
    之犯意，於九十一年十二月十八日下午一時四十分許（為警逮捕時）回溯二十四
    小時內之某時，在高雄縣鳳山市○○○路二一０號八樓住處，以第一級毒品海洛
    因以摻入香菸內吸食之方式，另第二級毒品安非他命以置於錫箔紙上燒烤吸食其
    霧氣之方式，分別施用海洛因及安非他命各一次，嗣於九十一年十二月十八日下
    午一時四十分許，在高雄縣旗山鎮○○○街六號春吉別館三０五室為警查獲。
二、案經高雄縣警察局旗山分局報告台灣高雄地方法院檢察署檢察官偵查起訴。
    理  由
一、右開事實，業經被告甲○○於本院審理中自白不諱，且被告於上開九十一年十二
    月十八日下午一時四十分許，經警採取尿液，送往高雄縣政府衛生局檢驗，驗出
    含有安非他命、嗎啡（因海洛因於人體內會代謝成嗎啡）反應，此有高雄縣政府
    衛生局九十二年一月十四日九二煙檢字第０六七號煙毒尿液檢驗成績書一紙在卷
    可稽，足認被告上開自白與事實相符，堪信為真實，本件事證明確，被告施用毒
品之犯行，堪以認定。此外，被告甲○○於八十七年間因施用毒品案件，經本院
    依八十七年度訴字第一三０三號職權裁定送觀察勒戒後，認有繼續施用毒品之傾
    向，再裁定施以強制戒治，於八十八年八月二日強制戒治期滿，經本院於八十八
    年九月二十三日以八十七年度訴字第一三０三號免刑判決確定等事實，亦有前開
    八十七年度訴字第一三０三號判決書、台灣高雄地方法院檢察署刑案資料查註紀
    錄表及臺灣高等法院被告全國前案紀錄表可按，被告於五年內二犯毒品危害防制
    條例第十條第一、二項之罪，本件事證明確，被告犯行洵堪認定。
二、查海洛因及安非他命係毒品危害防制條例第二條第二項第一、二款所稱之第一、
    二級毒品，均不得持有、施用。次按犯毒品危害防制條例第十條施用第一、二級
    毒品罪者，依同條例第二十條第一項、第二項後段、第二十三條第一項、第二項
    前段規定，檢察官應先將被告送勒戒處所觀察、勒戒，經觀察、勒戒後，認有繼
    續施用毒品傾向者，應由檢察官聲請法院裁定令入戒治處所施以強制戒治，強制
    戒治期滿或交付保護管束期滿，始得由檢察官為不起訴處分。而依上開規定為不
    起訴處分後，五年內再犯同條例第十條施用第一、二級毒品罪者，除由檢察官聲
    請法院裁定先令入戒治處所施以強制戒治外，刑責部分仍應依通常刑事訴訟程序
    追訴處罰，此觀同條例第二十三條第二項規定自明。本件被告前既已因施用毒品
    案件，經本院送勒戒處所觀察、勒戒後，認有繼續施用毒品傾向，再裁定施以強
    制戒治，於強制戒治期滿後，經台灣高雄地方法院檢察署不起訴處分確定在案，
    已如前述，被告於強制戒治期滿不起訴處分確定後五年內二犯上開施用第一、二
    級毒品犯行，依法即應予以論罪科刑，故核其所為，係犯毒品危害防制條例第十
    條第一項施用第一、二級毒品罪。又被告分別持有第一、二級毒品犯行，本均應
    以持有第一、二級毒品論，惟其持有後進而施用，其持有之低度行為均應被施用
    之高度行為所吸收，故均不另論其持有第一、二級毒品罪。被告犯上開二罪，犯
    意各別，行為互異，應予分論併罰。末查，被告甲○○曾於八十六年間因違反麻
    醉藥品管理條例及肅清煙毒條例案件，經法院分別判處有期徒刑四月及三年三月
    ，合併應執行有期徒刑三年六月確定，並於八十七年三月二十七日入監服刑，而
    於八十九年三月二十四日因縮短刑期假釋，並九十一年一月二十六日假釋期滿執
    行完畢，有臺灣高等法院被告全國前案紀錄表及臺灣高雄地方法院檢察署刑案資
    料查註紀錄表各一份在卷可稽，其於五年以內再犯本件有期徒刑以上之罪，為累
    犯，依刑法第四十七條規定遞加重其刑。爰審酌被告於毒品危害防制條例施行後
    復因施用毒品，經觀察勒戒及強制戒治之處分，經不起訴處分確定後，仍未戒絕
    毒品，再犯相同之罪，顯見其無戒毒悔改之意，惟念其施用毒品乃自戕一己之身
    體健康，尚未害及他人，且其犯後坦承犯行，態度良好等一切情狀，分別量處如
    主文所示之刑，並定其應執行刑。至於公訴人另聲請沒收扣案物品，惟被告迭於
    警偵訊中均否認扣案物品為其所有，而證人陳瑩澤則坦承扣案物品為其所有，是
    以，公訴人依刑法第三十八條第一項第二款規定沒收扣案物品，於法尚有未合，
    且遍查全卷公訴人亦未證明將扣案物品係屬違禁物，本院爰不諭知沒收，併此敘
    明。
據上論斷，應依刑事訴訟法第二百九十九條第一項前段，毒品危害防制條例第十條第
一、二項，刑法第十一條、第四十七條、第五十一條第五款，判決如主文。
本案經檢察官張啟祥到庭執行職務。
中      華      民      國      九十二     年     五    月    二十九    日
                          臺灣高雄地方法院刑事庭
                                          法  官  廖建瑜
右正本證明與原本無異。
如不服本判決，應於判決送達後十日內，向本院提出上訴狀。
                                          書記官  王翌翔
中      華      民      國      九十二     年     五    月    二十九    日
毒品危害防制條例第十條
施用第一級毒品者，處六月以上五年以下有期徒刑。
施用第二級毒品者，處三年以下有期徒刑。


司法院資訊處製作；財團法人民間司法改革基金會備份。
